【裁判字號】    92,上易,719
【裁判日期】    920429
【裁判案由】    毒品危害防制條例
【裁判全文】
臺灣高等法院刑事判決                            九十二年度上易字第七一九號
    上  訴  人  臺灣宜蘭地方法院檢察署檢察官
    被      告  甲○○
右上訴人因毒品危害防制條例案件，不服臺灣宜蘭地方法院九十二年度易緝字第一號
，中華民國九十二年二月十日第一審判決（起訴案號：臺灣宜蘭地方法院檢察署九十
一年度毒偵字第二九七號、三二六號；移送併辦案號：九十一年度毒偵字第四０六號
），提起上訴，及移送併辦（九十二年度毒偵字第一二三號），本院判決如左：
    主  文
原判決關於施用第二級毒品部分撤銷。
甲○○連續施用第二級毒品，處有期徒刑壹年。扣案之安非他命壹包（毛重零點柒公
克）、伍小包（毛重壹點伍公克）均沒收銷燬之；玻璃球吸管壹支及吸食器壹組均沒
收。
其他部分上訴駁回。
右揭第二項部分與上訴駁回部分，應執行有期徒刑壹年伍月，扣案之安非他命壹包（
毛重零點柒公克）、伍小包（毛重壹點伍公克）、海洛因（淨重零點參公克）均沒收
銷燬之；玻璃球吸管壹支、吸食器壹組、包裝袋（重零點貳壹公克）均沒收。
    事  實
一、甲○○前因施用第二級毒品案件，先後二次經台灣宜蘭地方法院裁定送觀察、勒
    戒後，均認無繼續施用毒品之傾向，而由台灣宜蘭地方法院檢察署檢察官分別於
    民國八十八年一月十一日及八十九年七月二十日以八十七年度毒偵緝字第二二七
    號、八十九年度毒偵緝字第二二一號、八十九年度毒偵字第一一六○號為不起訴
    處分確定。其復於八十九年、九十年間，因施用第二級、第一級毒品等案件而經
    臺灣宜蘭地方法院分別判處有期徒刑六月、六月，分別於九十年八月十六日、九
    十年十一月十五日確定。詎其仍不知悔改，於停止戒治付保護管束期間內，基於
    概括之犯意，自九十一年二月中旬起，至九十一年十月十九日晚上八時許止，連
    續在宜蘭縣羅東鎮羅莊社區之某空屋內、宜蘭縣蘇澳鎮南正里天主巷一七號施用
    第二級毒品安非他命多次。分別於於九十一年三月二十七日經台灣宜蘭地方法院
    檢察署觀護人室派員採其尿液送驗檢出安非他命類陽性反應而查獲；再於九十一
    年四月二十三日晚間十一時三十分許，在宜蘭縣羅東鎮○○路與公正路口為警查
    獲，並當場扣得其所持有第二級毒品安非他命一包（毛重○．七公克）及吸食毒
    品所用之玻璃球吸管一支等物；又於九十一年五月二十五日下午八時許，在宜蘭
    縣冬山鄉○○路○段三七八巷二三號查獲，並扣得第二級毒品安非他命五小包（
    毛重一．五公克）及吸食器一組。另於九十一年十月二十一日下午三時四十分許
    ，經台灣宜蘭地方法院檢察署觀護人室派員採其尿液送驗檢出安非他命類陽性反
    應而查獲。
二、甲○○另意圖施用第一級毒品，於九十一年四月二十三日晚間十時三十分許，在
    宜蘭縣羅東火車站前，以新臺幣一千元之價格向綽號「黑白郎君」之不詳姓名成
    年男子購得第一級毒品海洛因一包（淨重○．三公克、包裝袋重○．二一公克）
    而持有之。嗣於九十一年四月二十三日晚間十一時三十分許，在宜蘭縣羅東鎮○
    ○路與公正路口為警查獲，並當場扣得其所持有之第一級毒品海洛因一包。
三、案經宜蘭縣政府警察局移送、宜蘭縣政府警察局羅東分局報請台灣宜蘭地方法院
    檢察署檢察官偵查及該署檢察官自動檢舉偵查起訴及移送併辦。
    理  由
一、右揭事實迭據被告甲○○於警訊（詳見警刑竊字第０九一００００九二五號卷第
    一頁反面、第二頁、羅警刑字第０九一００一二二八０號卷第三頁反面、礁警刑
    字第０九二００００一二二號卷第一頁反面）、偵查（詳見毒偵字第三二六號卷
    第十二頁、十三頁、毒偵字第四０六號卷第十六頁、毒偵字第一二三號卷第二八
    頁）、原審（詳見原審易緝字卷第二八頁）及本院（詳見本院卷第三六至四十頁
    ）供認不諱。再被告於九十一年四月二十三日經查獲之疑似海洛因之白粉一包，
    經送法務部調查局鑑定結果，送驗白粉淨重○．三公克，包裝重○．二一公克，
    該白粉含有第一級毒品海洛因成分，有法務部調查局鑑定通知書一紙附卷可參（
    見原審易字卷第二四頁）。又被告於九十一年三月二十七日、十月二十一日經台
    灣宜蘭地方法院檢察署觀護人室派員採其尿液及九十一年五月二十五日被警查獲
    時所採取之尿液經送檢驗結果，其尿液中檢出安非他命類陽性反應，此有台灣宜
    蘭地方法院檢察署受保護管束人尿液檢體監管紀錄表、尿液檢體編號及受檢者姓
    名對照表、台灣尖端先進生技醫藥股份有限公司濫用藥物檢驗中心出具之濫用藥
    物檢驗報告、慈濟大學濫用藥物檢驗中心檢驗總表各一份在卷可稽（見毒偵字第
    二九七號卷第二至四頁、毒偵字第四０六號卷第二一頁、二二頁、礁警刑字第０
    九二００００一二二號卷第四頁）。另有第二級毒品安非他命一包（毛重○．七
    公克）、五小包（毛重一．五公克）、其吸食毒品所用之玻璃球吸管一支、吸食
    器一組等物扣案（見毒偵字第三二六號卷第三頁、毒偵字第四０六號卷第十八頁
    ）。復被告前因施用第二級毒品案件，先後二次經原審裁定送觀察、勒戒後，均
    認無繼續施用毒品之傾向，而由台灣宜蘭地方法院檢察署檢察官分別於八十八年
    一月十一日及八十九年七月二十日以八十七年度毒偵緝字第二二七號、八十九年
    度毒偵緝字第二二一號、八十九年度毒偵字第一一六○號為不起訴處分確定；又
    於八十九年、九十年間，因施用第二級、第一級毒品等案件而經臺灣宜蘭地方法
    院分別判處有期徒刑六月、六月，分別於九十年八月十六日、九十一年十一月十
    五日確定，有各該不起訴處分書（見毒偵字第四０六號卷第二九頁、原審易緝字
    卷第十八頁）及判決書（見原審易緝字卷第二三至二五頁、三九至四一頁）在卷
    。本件事證明確，被告犯行堪以認定，自應依法論科。
二、核被告所為，係犯毒品危害防制條例第十條第二項施用第二級毒品罪、第十一條
    第一項持有第一級毒品之罪。其施用第二級毒品前持有第二級毒品之低度行為為
    施用之高度行為所吸收，不另論罪。被告先後多次施用第二級毒品安非他命犯行
    ，時間密接，犯罪構成要件相同，顯係基於同一之概括犯意為之，應依刑法第五
    十六條連續犯規定，論以一罪，並加重其刑。又其所犯施用第二級毒品及持有第
    一級毒品二罪，犯意各別，行為互異，應予分論併罰。公訴人雖僅就起訴書所載
    犯行提起公訴，惟其所移送併辦部分，與起訴部分具有連續犯之關係，為裁判上
    一罪，為起訴效力所及，本院自應併予審判，附此敘明。原審據以論科，固非無
    見，惟原審就右揭九十二年度毒偵字第一二三號所載被告連續施用第二級毒品至
    九十一年十月十九日晚上八時許止之犯行未及審理，自有未合。檢察官對此提起
    上訴請求撤銷改判，為有理由。原審判決對此部分既有上揭可議之處，自無可維
    持，應由本院就原審判決關於被告連續施用第二級毒品部分之判決，撤銷改判。
    爰審酌被告前經於八十九年、九十年間，因施用第二級、第一級毒品等案件而經
    臺灣宜蘭地方法院分別判處有期徒刑六月、六月，分別於九十年八月十六日、九
    十年十一月十五日確定，雖非屬累犯，惟被告仍不知悔改，再犯本件犯行，耗用
    國家勒戒資源、被告犯罪之動機係出於抵癮、其犯行對社會所生之損害，及犯罪
    坦承犯行之態度等一切情狀，量處如主文第二項所示之刑。扣案之毒品安非他命
    一包（毛重○．七公克）、安非他命五小包（毛重一．五公克），為查獲之第二
    級毒品，應依毒品危害防制條例第十八條第一項規定，宣告沒收銷燬之。又扣案
    之玻璃球吸管一支、吸食器一組，為被告所有供本件犯罪所用之物，業據被告供
    承在卷，應依刑法第三十八條第一項第二款之規定沒收。另被告犯持有第一級毒
    品罪，原審以其罪證明確，適用上揭規定，量處有期徒刑七月，並諭知海洛因一
    包（淨重○．三公克）應沒收銷燬之及海洛因包裝袋（重○．二一公克）應沒收
    ，核無不當，量刑亦稱允當。檢察官對被告持有第一級毒品部分雖亦一併提起上
    訴，惟此部分未具上訴理由，是此部分之上訴為無理由，應予駁回。併就右揭撤
    銷改判部分與上訴駁回部分，定應執行之刑如主文第四項所示。
據上論斷，應依刑事訴訟法第三百六十九條第一項前段、第三百六十四條、第三百六
十八條、第二百九十九條第一項前段，毒品危害防制條例第十條第二項、第十一條第
一項、第十八條第一項，刑法第十一條前段、第五十六條、第五十一條第五款、第三
十八條第一項第二款，判決如主文。
本案經檢察官呂光華到庭執行職務。
中      華      民      國    九十二    年      四      月    二十九    日
                              臺灣高等法院刑事第二十四庭
                                  審判長法  官  陳  貽  男
                                        法  官  李  世  貴
                                        法  官  陳  憲  裕
右正本證明與原本無異。
不得上訴。
                                        書記官  劉  育  妃
中    華    民    國      九十二  年       四       月       三十       日
附錄：本案論罪科刑法條全文
毒品危害防制條例第十條第二項：
施用第二級毒品者，處三年以下有期徒刑。
毒品危害防制條例第十一條第一項：
持有第一級毒品者，處三年以下有期徒刑、拘役或新台幣五萬元以下罰金。


司法院資訊處製作；財團法人民間司法改革基金會備份。
